【裁判字號】    89,訴,2566
【裁判日期】    891130
【裁判案由】    毒品危害防制條例
【裁判全文】
臺灣高雄地方法院刑事判決                        八十九年度訴字第二五六六號
    公  訴  人  臺灣高雄地方法院檢察署檢察官
    被      告  甲○○
右列被告因違反毒品危害防制條例案件，經檢察官提起公訴（八十九年度毒偵字第五
八一四號），本院判決如左：
    主    文
甲○○連續施用第一級毒品，累犯，處有期徒刑捌月，扣案之第一級毒品海洛因參包
（驗後合計淨重壹點陸參公克）及摻有海洛因之針筒壹支，均沒收銷燬之。又連續施
用第二級毒品，累犯，處有期徒刑伍月，扣案之第二級毒品安非他命壹包（驗後毛重
貳點貳參公克），沒收銷燬之。應執行有期徒刑壹年。扣案之第一級毒品海洛因參包
（驗後合計淨重壹點陸參公克）、第二級毒品安非他命壹包（驗後毛重貳點貳參公克
）及摻有海洛因之針筒壹支，均沒收銷燬之。
    事    實
一、甲○○曾因竊盜案件，經本院於民國八十七年九月十八日判處有期徒刑七月確定
    ，於八十八年七月二十二日執行完畢。甲○○復因施用第一級毒品海因案件，經
    本院依八十七年度毒聲字第二０九七號裁定送觀察勒戒後，認無繼續施用毒品之
    傾向，經臺灣高雄地方法院檢察署檢察官於八十八年三月十八日以八十八年度偵
    字第一九八九號不起訴處分確定。甲○○猶不思悔改，復基於概括之犯意，自八
    十九年六月下旬某日起至同年八月二十二日上午十一時許，連續多次在高雄縣旗
    山鎮○○○路之漂亮天使檳榔店施用第一、二級毒品海洛因及安非他命，期間約
    一星期施用一次。嗣於八十九年八月二十二日中午十二時許，為警於上址查獲，
    並扣得海洛因三包（驗後合計淨重一．六三公克）、安非他命一包（驗後毛重二
    ．二三公克）及摻有海洛因之針筒一支。嗣經本院以八十九年度毒聲字第六六九
    五號裁定送觀察、勒戒後，認有繼續施用毒品之傾向，並經本院以八十九年度毒
    聲字第七三八六號裁定令入戒治處所施以強制戒治一年。
    。
二、案經高雄縣警察局旗山分局報請臺灣高雄地方法院檢察署檢察官偵查起訴。
    理    由
一、右揭事實業據被告甲○○於本院審理時供承不諱，且被告於八十九年八月二十二
    為警查獲當日所採尿液，經送驗結果呈嗎啡及安非他命陽性反應，有高雄縣政府
    衛生局八十九年九月十四日煙毒尿液檢驗成績書一紙附卷可稽，復有第一級毒品
    海洛因三包（驗後淨重一．六三公克）及第二級毒品安非他命一包（驗後毛二．
    二三公克）扣案可資佐證，有法務部調查局八十九年十月十二日編號（電腦條碼
    ）000000000號鑑定通知書及高雄醫學大學附設中和紀念醫院八十九年
    十一月十四日編號一０二五號檢驗報告各乙紙在卷足憑。又被告前因施用第一級
    毒品海洛因案件，經本院八十七年度毒聲字第二０九七號裁定送觀察、勒戒後，
    認無繼續施用毒品之傾向，經臺灣高雄地方法院檢察署檢察官於八十八年三月十
    八日以八十八年度偵字第一九八九號不起訴處分確定，有臺灣高雄地方法院檢察
    署刑案資料查註紀錄表及前開不起訴處分書各乙份在卷足憑，其於五年內再犯本
    件毒品危害防制條例第十條第一項之罪，經本院以八十九年度毒聲字第六六九五
    號裁定送觀察、勒戒後，認有繼續施用毒品之傾向，並經本院以八十九年度毒聲
    字第七三八六號裁定令入戒治處所施以強制戒治一年，此有本院八十九年度毒聲
    字第六六九五號裁定、八十九年度毒聲字第七三八六號裁定、臺灣高雄看守所附
    設勒戒所八十九年九月一日高所坤戒勒字第三九五九號函附之證明書附於偵查卷
    可參，足認被告係於不起訴處分確定後，五年內再施用第一、二級毒品海洛因及
    安非他命，本件事證己臻明確，被告犯行洵堪認定。
二、核被告所為，係犯毒品危害防制條例第十條第一項、第二項之施用第一、二級毒
    品罪。又其先後多次施用第一、二級毒品之行為，均時間緊接、所犯均構成要件
    相同，顯均係基於概括犯意反覆為之，均為連續犯，均應依刑法第五十六條之規
    定以一罪論，並加重其刑。被告持有第一、二級毒品海洛因及安非他命之低度行
    為已為施用之高度行為所吸收，均不另論罪。被告所犯上開二罪，犯意各別，罪
    互殊，應分論併罰之。另被告曾犯有如事實欄所述之竊盜案件，經本院於八十七
    年九月十八日判處有期徒刑七月確定，並於八十八年七月二十二日執行完畢，有
    臺灣高雄地方法院檢察署被告刑案資料查註紀錄表在卷可證，其於五年內再犯本
    件有期徒刑以上之罪，係屬累犯，應依刑法第四十七條之規定加重其刑。被告有
    二種以上刑之加重事由，應依刑法第七十條之規定，遞加重之。爰審酌被告之犯
    罪動機、目的、手段、品行、智識程度及前已有施用第一級毒品海洛因之犯行，
    並經觀察勒戒後，竟又再度施用，顯見其意志力不堅，且對身體健康所生之危害
    與犯罪後尚能坦承犯行，態度良好等一切情狀，分別量處如主文所示之刑，並定
    其應執行之刑。又扣案之海洛因三包（驗後淨重一．六三公克）及安非他命一包
    （驗後毛重二．二三公克），分別係屬第一、二級毒品，應依毒品危害防制條例
    第十八條第一項前段之規定，予以沒收銷燬之，又鑑驗所耗損之毒品，既已費失
    ，自無庸宣告沒收銷燬，附此敘明。又針筒一支，雖係供施用毒品之器具，惟因
    殘留有海洛因，已無法從中剝離，故亦視為毒品，此有高雄醫學大學附設中和紀
    念醫院八十九年十一月十四日編號一０二四號檢驗報告單一紙附卷可稽，應依毒
    品危害防制條例第十八條第一項前段之規定，併予沒收銷燬之。至鑑驗所耗用之
    毒品既已滅失，自無庸宣告沒收。
據上論斷，應依刑事訴訟法第二百九十九條第一項前段，毒品危害防制條例第十條第
一項、第二項、第十八條第一項前段，刑法第十一條、第五十六條、第四十七條、第
五十一條第五款，判決如主文。
本案經檢察官吳茂松到庭執行職務。
中    華    民    國      八十九      年     十一     月      三十      日
                    臺灣高雄地方法院刑事第七庭
                                    法  官  蔡  正  雄
右正本證明與原本無異。
如不服本判決，應於判決送達後十日內，向本院提出上訴狀。
                                    書記官  許  雅  惠
中    華    民    國      八十九      年     十一     月      三十      日
附錄本判決論罪之法條：
毒品危害防制條例第十條第一項、第二項：
施用第一級毒品者，處六月以上五年以下有期徒刑。
施用第二級毒品者，處三年以下有期徒刑。


司法院資訊處製作；財團法人民間司法改革基金會備份。
